zh-TW: 頭盔面罩 (護目鏡) 光學特色: 防霧塗層; 內附透明鏡片; 變色鏡片; 內附 Pinlock 防霧片; 支援 Pinlock 防霧片; 快拆式鏡片系統; 防刮; 內附染色鏡片; 抗 UV; 其他
sv: Hjälmvisirets optiska egenskaper: Imskyddsbehandlad; Genomskinligt visir ingår; Fotokromatiskt visir; Pinlock ingår; Förberedd för Pinlock; Visirsystem med snabbfäste; Reptålig; Tonat visir ingår; UV-skyddande; Annat
ro-RO: Caracteristici optice ale vizierei (ecranului) căștii: Cu strat anti-aburire; Vizieră transparentă inclusă; Vizieră fotocromică; Pinlock inclus; Pregătit pentru Pinlock; Sistem de vizieră cu eliberare rapidă; Rezistent la zgârieturi; Vizieră fumurie inclusă; Cu protecție UV; Altele
it: Caratteristiche ottiche della visiera (schermo) del casco: Con rivestimento antiappannamento; Visiera trasparente inclusa; Visiera fotocromatica; Pinlock incluso; Predisposizione per Pinlock; Sistema di sgancio rapido della visiera; Antigraffio; Visiera fumé inclusa; Protezione UV; Altro
pl: Cechy optyczne wizjera/szyby kasku: Powłoka Anti-Fog; Przezroczysta szyba w zestawie; Szyba fotochromowa; Pinlock w zestawie; Przystosowanie do Pinlocka; System szybkiego demontażu szyby; Odporność na zarysowania; Przyciemniana szyba w zestawie; Ochrona UV; Inne
nl: Helm vizier (schild) optische kenmerken: Anticondenscoating; Transparant vizier inbegrepen; Fotochromisch vizier; Pinlock inbegrepen; Pinlock-voorbereid; Quick-release-viziersysteem; Krasbestendig; Getint vizier inbegrepen; Uv-beschermend; Overig
vi: Đặc điểm quang học của tấm che (kính chắn) mũ bảo hiểm: Phủ lớp chống sương mù; Đi kèm kính trong suốt; Kính đổi màu; Đi kèm Pinlock; Hỗ trợ Pinlock; Hệ thống kính tháo lắp nhanh; Chống trầy xước; Đi kèm kính nhuộm màu; Bảo vệ khỏi tia UV; Khác
fi: Kypärän visiirin (suojan) optiset ominaisuudet: Huurtumisenestopinnoite; Läpinäkyvä visiiri sisältyy; Fotokromaattinen visiiri; Pinlock sisältyy; Pinlock-valmius; Pikairrotettava visiirijärjestelmä; Naarmuuntumaton; Sävytetty visiiri sisältyy; UV-suojattu; Muu
ko: 헬멧 바이저(쉴드) 광학적 특징: 안티포그 코팅; 투명 실드 포함; 변색 실드; 핀락 포함; 핀락 호환; 퀵 릴리스 바이저 시스템; 스크래치 방지; 틴티드 실드 포함; 자외선 차단; 기타
cs: Optické vlastnosti štítu (hledí) helmy: S úpravou proti zamlžování; Průhledné hledí součástí balení; Fotochromatické hledí; Včetně systému Pinlock; Příprava na systém Pinlock; Rychloupínací systém hledí; Odolné proti poškrábání; Tónované hledí součástí balení; Ochrana proti UV záření; Jiné
bg-BG: Оптични характеристики на визьора на каската: С покритие против замъгляване; Включен прозрачен щит; Фотохромен щит; Включен Pinlock; Подготовка за Pinlock; Система за бързо освобождаване на визьора; Устойчив на надраскване; Включен тониран щит; С UV защита; Други
da: Visirets (skærmens) optiske egenskaber i hjelm: Antidug-belagt; Klart visir medfølger; Fotokromisk visir; Pinlock medfølger; Klar til Pinlock; Visirsystem med quick-release; Ridsefast; Tonet visir medfølger; UV-beskyttende; Andet
tr: Kask vizörünün optik özellikleri: Buğu önleyici kaplamalı; Şeffaf siperlik dahil; Fotokromik siperlik; Pinlock dahil; Pinlock uyumlu; Hızlı çıkarılabilir vizör sistemi; Çizilmeye dayanıklı; Renkli siperlik dahil; UV korumalı; Diğer
fr: Caractéristiques optiques de la visière du casque (écran): Revêtement antibuée; Écran transparent inclus; Écran photochromique; Lentille Pinlock incluse; Prédisposé Pinlock; Système de visière à démontage rapide; Résistant aux rayures; Écran teinté inclus; Protection anti-UV; Autre
hu: Sisak napellenezőjének (sildjének) optikai jellemzői: Páramentesítő bevonattal; Víztiszta plexi mellékelve; Fotokróm plexi; Pinlock mellékelve; Pinlock-előkészítés; Gyorskioldós plexirendszer; Karcálló; Sötétített plexi mellékelve; UV-szűrős; Egyéb
ru: Оптические особенности (щитка) визора шлема: С антизапотевающим покрытием; Прозрачный визор в комплекте; Фотохромный визор; Пинлок в комплекте; Подготовлен под пинлок; Система быстрого снятия визора; Устойчивый к царапинам; Затемненный визор в комплекте; С защитой от УФ-лучей; Другое
de: Optische Eigenschaften des Helmvisiers: Anti-Beschlag-Beschichtung; Transparentes Visier inbegriffen; Photochromatisches Visier; Pinlock inbegriffen; Pinlock-Vorbereitung; Schnellwechsel-Visiersystem; Kratzfest; Getöntes Visier inbegriffen; UV-Schutz; Andere
ja: ヘルメットバイザー（シールド）の光学特性: 防曇コーティング; 透明シールド付属; 調光シールド; ピンロック付属; ピンロック対応; クイックリリース式バイザーシステム; 耐傷性; 色付きシールド付属; UV 保護; その他
nb: Optiske funksjoner for hjelmvisir (skjold): Antidugg-belagt; Klart visir inkludert; Fotokromisk visir; Pinlock inkludert; Klargjort for Pinlock; Visirsystem med hurtigutløser; Ripebestandig; Sotet visir inkludert; UV-beskyttende; Annet
zh-CN: 头盔面罩（护目镜）光学特性: 防雾涂层; 含透明护目镜; 光致变色护目镜; 内附 Pinlock; 支持 Pinlock; 快拆遮阳板系统; 防刮擦; 内附有色护目镜; 防紫外线; 其他
hr-HR: Optičke značajke vizira (štita) kacige: Premaz protiv magljenja; Uključen prozirni vizir; Fotokromatski vizir; Uključen Pinlock; Spremno za Pinlock; Sustav za brzo otpuštanje vizira; Otporno na ogrebotine; Uključen zatamnjeni vizir; UV zaštita; Ostalo
pt-PT: Características óticas da viseira (escudo) do capacete: Revestimento antiembaciamento; Viseira transparente incluída; Viseira fotocromática; Pinlock incluído; Preparada para Pinlock; Sistema de libertação rápida da viseira; Resistente a riscos; Viseira fumada incluída; Proteção UV; Outro
pt-BR: Características óticas da viseira do capacete: Revestimento antiembaçante; Viseira transparente incluída; Viseira fotocromática; Pinlock incluído; Compatível com Pinlock; Viseira com sistema de liberação rápida; Resistente a arranhões; Viseira escura incluída; Proteção UV; Outros
es: Características ópticas del visor (protector) del casco: Con revestimiento antivaho; Pantalla transparente incluida; Pantalla fotocromática; Pinlock incluido; Preparada para Pinlock; Sistema de visera de liberación rápida; Resistente a los rayones; Pantalla tintada incluida; Con protección UV; Otro
el: Οπτικά χαρακτηριστικά ζελατίνας κράνους: Με αντιθαμβωτική επίστρωση; Περιλαμβάνεται διάφανη ζελατίνα; Φωτοχρωμική ζελατίνα; Περιλαμβάνεται Pinlock; Συμβατό με Pinlock; Σύστημα ζελατίνας ταχείας απασφάλισης; Ανθεκτικό στις γρατσουνιές; Περιλαμβάνεται φιμέ ζελατίνα; Προστασία UV; Άλλο
th: คุณสมบัติทางแสงของกระบังหน้าหมวกกันน็อค (ชิลด์): เคลือบสารกันฝ้า; รวมชิลด์หน้าแบบโปร่งใส; ชิลด์หน้าปรับแสงอัตโนมัติ; รวมแผ่นกันฝ้า Pinlock; รองรับแผ่นกันฝ้า Pinlock; ระบบปลดชิลด์หน้าแบบปลดไว; กันรอยขีดข่วน; รวมชิลด์หน้าแบบย้อมสี; ป้องกันรังสียูวี; อื่นๆ
lt-LT: Šalmo skydelio optinės savybės: Su danga nuo rasojimo; Pridedamas skaidrus skydelis; Fotochrominis skydelis; Pridedamas „Pinlock“; Paruoštas naudoti su „Pinlock“; Greitojo atleidimo skydelio sistema; Atsparus įbrėžimams; Pridedamas tamsintas skydelis; Su apsauga nuo UV spindulių; Kita
sl-SI: Optične lastnosti vizirja (zaščite) čelade: Premaz proti meglenju; Prozoren vizir je priložen; Fotokromatski vizir; Vložek Pinlock je priložen; Pripravljeno za Pinlock; Sistem za hitro odstranitev vizirja; Odporno proti praskam; Toniran vizir je priložen; UV-zaščita; Drugo
sk-SK: Optické vlastnosti priezoru (štítu) prilby: Vrstva proti zahmlievaniu; Číry priezor v balení; Fotochromatický priezor; Pinlock v balení; Pripravené na Pinlock; Rýchloupínací systém priezoru; Odolné voči poškriabaniu; Tónovaný priezor v balení; Ochrana proti UV žiareniu; Iné
en: Helmet visor (shield) optical features: Anti-fog coated; Clear shield included; Photochromic shield; Pinlock included; Pinlock ready; Quick-release visor system; Scratch resistant; Tinted shield included; UV protective; Other